【裁判字號】    88,上易,5498
【裁判日期】    890411
【裁判案由】    侵占
【裁判全文】
臺灣高等法院刑事判決                  八十八年度上易字第五四九八號
    上  訴  人  甲○○
    即  被  告
右上訴人因侵占案件，不服臺灣板橋地方法院八十八年度易字第二五九三號，中華民
國八十八年十一月九日第一審判決 (起訴案號：臺灣板橋地方法院檢察署八十七年度
偵字第二一一六四號、八十八年度偵字第六八七號)，提起上訴，本院判決如左：
    主  文
上訴駁回。
    事實及理由
一、本案經本院審理結果，認第一審以上訴人即被告甲○○犯刑法第三百三十六條第
    二項之業務侵占罪罪，判處有期徒刑一年二月，認事用法及量刑均無不當，應予
    維持；除原判決事實欄及附表一總計部分關於被告侵占之款項共計新台幣「一百
    八十八萬四千九百零八元」之記載應更正為「一百八十八萬四千九百零九元」外
    ，並引用第一審判決書記載之事實、證據及理由（如附件）。
二、被告上訴意旨略以：其係先行借用公司之錢，事先經過主管同意，並非侵占公司
    財務，且未侵占配件之款項，原判決認定之金額有誤，又願意賠償，係告訴人公
    司不同意和解條件而無法成立和解，及原判決量刑過重等語。惟查關於被告挪用
    其業務上所持有之各款項，被告之主管原先並不知情乙節，業據證人即告訴人國
    都公司蘆洲營業所課長柯文彬於原審中到庭結證綦詳，被告辯稱事先經主管同意
    云云顯屬推諉之詞，又刑法上之侵占罪為即成犯，於持有人將持有他人之物變易
    為所有之意思時，即行成立，被告既將其業務上所持有之各款項挪為己用，其具
    有易持有為所有之不法意圖亦屬灼然；又原判決附表一所認定被告侵占之各款項
    ，業經被告於原審中供承不諱，並有被告挪用款項明細表、被告簽認之切結書、
    汽車保險要保書、訂購合約書、保險卡管理一覽表、轉帳傳票、統一發票等證件
    多紙在卷可憑，復經證人即購車客戶應盛實業有限公司代表人鐘清沂、陳婉珍、
    亞強工業有限公司代表人林瑞興、陳朝升、及告訴人王瑞慶分別於原審中到庭證
    述屬實，該附表各欄所認定被告侵占之金額，經核洵無違誤，至於如原判決附表
    二所示配件部分，原判決已於理由內敘明該部分不能證明被告有侵占犯行而不另
    為無罪之諭知，被告仍以其未侵占配件部分之金額為由指摘原判決認定之金額不
    當，顯屬誤會；又原判決經審酌被告侵占之款項達一百八十餘萬元，及被告之素
    行、犯罪之動機、目的、次數、手段、對被害人所生之危害、犯後坦承部分等一
    切情狀，量處有期徒刑一年二月，經核其量刑亦稱妥適，並無顯然失當之可言；
    綜上所述，被告執前開情詞提起上訴，否認犯罪，並稱原審量刑過重，為無理由
    ，應予駁回。
據上論斷，應依刑事訴訟法第三百七十三條、第三百六十八條，判決如主文。
本案經檢察官吳國南到庭執行職務。
中     華     民     國    八十九   年       四       月      十一      日
                             臺灣高等法院刑事第二十三庭
                                 審判長法  官  劉  靜  嫻
                                       法  官  林  勤  綱
                                       法  官  宋      祺
右正本證明與原本無異。
不得上訴。
                                       書記官  郭  淑  卿
中     華     民     國    八十九   年       四       月      十二      日
附錄：本案論罪科刑法條全文
刑法第三百三十六條第二項：
對於業務上所持有之物，犯前條第一項之罪者，處六月以上五年以下有期徒刑，得併
科三千元以下罰金。


司法院資訊處製作；財團法人民間司法改革基金會備份。
